臺灣苗栗地方法院刑事判決　　　　　　100年度簡上字第92號
上　訴　人
即　被　告　黃廣海
上列當事人因違反毒品危害防制條例案件，不服本院簡易庭100
年度苗簡字第740 號，中華民國100 年8 月19日第一審刑事簡易
判決（聲請簡易判決處刑書案號：臺灣苗栗地方法院檢察署100
年度毒偵字第951 號），提起上訴，本院管轄之第二審合議庭判
決如下：
    主  文
原判決撤銷。
黃廣海施用第二級毒品，累犯，處有期徒刑參月，如易科罰金，
以新臺幣壹仟元折算壹日。
    事  實
一、黃廣海前因犯施用毒品案件，經觀察、勒戒後，認無繼續施
    用毒品之傾向，於民國92年7 月22日經釋放出所，並由臺灣
    苗栗地方法院檢察署檢察官於92年7 月23日，以92年度毒偵
    緝字第86號為不起訴處分確定。詎黃廣海猶不知悔改，於前
    開觀察勒戒執行完畢釋放後，5 年內再犯施用毒品案件，經
    本院於95年5 月25日以95年度易字第224 號判處有期徒刑6
    月確定，甫於95年7 月27日易科罰金執行完畢。竟仍不知戒
    除毒癮，復基於施用第二級毒品甲基安非他命（簡易判決處
    刑書書誤載為安非他命）之犯意，於100 年6 月15日10時許
    ，在苗栗縣通霄鎮○○里○○路2-5 號住處，以玻璃頭燒烤
    產生煙霧方式施用甲基安非他命1 次。嗣經警於同年月16日
    ，在上址查獲，並經採尿送驗，驗得甲基安非他命陽性反應
    ，而查悉上情。
二、案經苗栗縣警察局通霄分局報告臺灣苗栗地方法院檢察署檢
    察官偵查後，聲請本院逕以簡易判決處刑。
    理  由
一、證據能力方面：
  (一)被告黃廣海於警詢、偵訊、本院受命法官行準備程序及本院
    審理時之歷次供述，概係出於其一己之真意，而未見有何「
    供述者」之「任意性」違反，或「取供者」之「信用性」未
    備等應予排除其證據適格地位之情事，是其「任意性」及「
    信用性」之足供擔保，當無可疑（即其白自尚非以強暴、脅
    迫、利誘、詐欺、疲勞訊問、違法羈押或其他不正方法取供
    而來）。從而，因認被告之歷次供述，俱有證據能力，而得
    做為本院審判之依據。
  (二)鑑定之經過及其結果，應命鑑定人以言詞或書面報告；法院
    或檢察官得囑託醫院、學校或其他相當之機關、團體為鑑定
    ，或審查他人之鑑定，並準用前開規定，刑事訴訟法第206
    條第1 項、第208 條第1 項前段定有明文。查本判決引用之
    鑑定報告（中山醫學大學附設醫院檢驗科藥物檢測中心尿液
    檢驗報告，見毒偵字第951 號卷第17頁），係檢察官依旨揭
    規定囑託機關而出具之書面陳述，參照刑事訴訟法第159 條
    第1 項規定之反面意旨，應認有證據能力而得為本案審判之
    證據。
  (三)次按被告以外之人於審判外之陳述，雖不符刑事訴訟法第15
    9 條之1 至第159 之4 之規定，而經當事人於審判程序同意
    作為證據，法院審酌該言詞陳述或書面陳述作成時之情況，
    認為適當者，亦得為證據。又當事人、代理人或辯護人於法
    院調查證據時，知有第159 條第1 項不得為證據之情形，而
    未於言詞辯論終結前聲明異議者，視為有前項之同意，同法
    第159 條之5 第1 、2 項亦定有明文。查本判決下列所引用
    之被告以外之人於審判外之言詞及書面陳述，雖屬傳聞證據
    ，惟被告及檢察官等於準備程序時，對本案全部證據之證據
    能力均不爭執（見本院卷第25頁），於審判期日就本院所調
    查之證據復未主張有刑事訴訟法第159 條不得為證據之情形
    ，兼以本院自形式上察其作成、取得當時之外部情況，亦俱
    無「任意性」或「信用性」違反而顯然不適當之情形，故應
    與刑事訴訟法第159 條之5 第1 項、第2 項之規定相符，自
    均有證據能力。
二、訊據被告黃廣海對上開犯罪事實於警詢時、偵訊中及本院審
    理時均坦承不諱，且其為警所採集之尿液經檢驗後呈第二級
    毒品甲基安非他命陽性反應，有中山醫學大學附設醫院檢驗
    科藥物檢測中心尿液檢驗報告、苗栗縣警察局通霄分局毒品
    犯罪嫌疑人尿液採驗作業管制紀錄各1 份附卷可佐（見毒偵
    字第951 號卷第17、18頁），足認被告之自白與事實相符，
    其施用第二級毒品之犯行應堪認定。再者，被告於前開觀察
    、勒戒執行完畢經不起訴處分後，已於5 年內再犯施用毒品
    之行為，經判處有期徒刑6 月確定，有臺灣高等法院被告前
    案紀錄表附卷可憑，揆諸最高法院97年9 月9 日97年度第5
    次刑事庭會議二決議意旨、99年度台非字第216 號判決意旨
    ，被告係於初犯施用毒品案件之5 年以內，再犯施用毒品之
    犯行，堪可認定，應依法論科。
三、核被告於初犯施用毒品案件以後之5 年以內，再犯施用第二
    級毒品甲基安非他命如本判決事實欄之所載，係犯毒品危害
    防制條例第10條第2 項之施用第二級毒品罪。被告施用毒品
    前、後持有第二級毒品甲基安非他命之低度行為，應為其施
    用第二級毒品之高度行為所吸收，不另論罪。至聲請簡易判
    決處刑書雖將被告施用第二級毒品「甲基安非他命」誤繕為
    「安非他命」，然此業據蒞庭檢察官於未變動其社會基本事
    實同一性之前提下，當庭更正如本判決事實欄之所載，此有
    本院準備程序筆錄（見本院卷第25頁反面）在卷可稽；核此
    更正範圍，亦無礙於原起訴所特定之事實。另被告查有如本
    判決事實欄所載之犯罪科刑及刑之執行情形，此有臺灣高等
    法院被告前案紀錄表在卷可考；乃於前案有期徒刑執行完畢
    或受一部之執行而赦免後，5 年以內，故意再犯本起最重本
    刑有期徒刑以上之罪，為累犯，應依刑法第47條第1 項規定
    ，加重其刑。再被告於警詢時以匿名方式供出其毒品來源，
    因而查獲其他正犯，有臺灣苗栗地方法院檢察署100 年11月
    1 日苗檢秀昃100 偵3907字第22380 號函暨函附調查筆錄、
    偵訊筆錄等在卷可稽（見本院卷第21頁，筆錄部分於函附證
    物袋內）。是被告供出毒品來源，因而查獲其他正犯，應依
    毒品危害防制條例第17條第1 項減輕其刑，爰先加後減之。
四、原審據以論罪科刑固非無見，惟未及審酌被告供出毒品來源
    因而查獲其他正犯之情，則被告上訴主張供出毒品來源，請
    求減輕其刑為有理由，應由本院將原判決撤銷改判。爰審酌
    被告犯罪之動機、吸食頻率、曾有施用毒品之前科仍不知戒
    除，惟犯罪後始終坦承犯行，所犯之施用毒品犯行乃戕害自
    己身心健康，且毒品危害防制條例此部分之立法目的亦非重
    在嚴懲，而係重在彼等「病患性」行為之矯治等一切情狀，
    量處如主文所示之刑，並諭知易科罰金之折算標準，以示懲
    儆。
據上論斷，應依刑事訴訟法第455 條之1 第1 項、第3 項、369
條第1 項前段、第364 條、第299 條第1 項前段，毒品危害防制
條例第10條第2 項、第17條第1 項，刑法第11條前段、第47條第
1 項、第41條第1 項前段，判決如主文。
本案經檢察官盧明軒到庭執行職務。
中    華    民    國  100     年    12    月    20    日
            刑事第三庭審判長法  官  魏宏安
                            法  官  陳文貴
                            法  官  游欣怡
以上正本證明與原本無異。
本件不得上訴。
中    華    民    國  100     年    12    月    20    日
                            書記官  涂村宇
附錄本案論罪科刑法條
毒品危害防制條例第10條第2項
施用第二級毒品者，處 3 年以下有期徒刑。